

CONTACTO



+51 952 009 585



ocarita25@gmail.com

APTITUDES

- Adaptabilidad
- Trabajo en equipo
- Autodidacta
- Capacidad de rápido aprendizaje
- Responsabilidad y compromiso

TECNOLOGÍAS

- HTML
- CSS
- Javascript
- React JS
- Node JS
- Express JS
- Bootstrap
- React-Bootstrap

IDIOMAS

ESPAÑOL: nativo INGLES: básico

Técnico en Computación e Informática

OSCAR ABELARDO CARITA COHAILA

Técnico en Computacion e Informática con conocimientos en CSS, HTML, JavaScript y MySQL. Mi objetivo profesional es crear aplicaciones sólidas y eficaces, ofreciendo innovación tecnológica y, al mismo tiempo aprender de los desafíos para brindar una mejor experiencia digital a los usuarios.

EXPERIENCIA LABORAL

Agosto 2021 - Marzo 2022

Servicio Nacional de Sanidad Agraria (SENASA) **DIGITADOR**

- Registro y control de documentación concerniente al área
- Inventariado de bienes patrimoniales
- Producción audiovisual para concursos internos
- Desarrollo de Sistema de Mantenimiento de la Flota Vehicular

Junio 2022 - Octubre 2022

OSCOM Venta y Servicio Técnico DIGITADOR

- Diagnóstico y mantenimiento de computadoras de escritorio y laptops
- Diagnóstico y reparación de impresoras
- Soporte técnico a Instituciones Educativas y Centros de Salud

Setiembre 2022 - Enero 2024

Servicio Nacional de Sanidad Agraria (SENASA) **DIGITADOR**

- Registro y control de documentación concerniente al área
- Inventariado de bienes patrimoniales
- Producción audiovisual para concursos internos
- Desarrollo de Sistema de Emisión de Constancia de Trabajo

FORMACIÓN ACADÉMICA

Instituto de Educación Superior Público Francisco de Paula Gonzales Vigil – Computación e Informática	2019 – 2021
I.E.E. Coronel Bolognesi (Secundaria)	2008 - 2012
I.E.E. Coronel Bolognesi (Primaria)	2001 - 2007







A NOMBRE DE LA NACIÓN



El Directe	or General del Instituto de Educación Superior - Público
	"Francisco de Paula Gonzales Vigil"
Por cuanto	CARITA COHAILA, Oscar Abelardo
ha cumpl	ido satisfactoriamente con las normas y disposiciones reglamentarias vigentes, le otorga el título
de	PROFESIONAL TÉCNICO EN COMPUTACIÓN E INFORMÁTICA
	POR TANTO
	Se expide el presente TÍTULO para que se le reconozca como tal

ECON, CESAR HIPOLITO IBAÑEZ POLO DIRECTOR GENERAL

Dado en Tacna a los 09 días del mes de Agosto del 2024



Código de Registro Institucional

N.° 75089850-F1-2024

Código de Registro del MINEDU

N.º J26202403948

ECON. CESAR HIPOLITO IBAÑEZ POLO DIRECTOR GENERAL



JORGE BASADRE GROHMANN NATIONAL UNIVERSITY TACNA

Language Center

Let it be known that this Language Center has proudly awarded this



Nº

300

CERTIFICATE

OSCAR ABELARDO CARITA COHAILA

For having successfully completed the **BASIC LEVEL** of seven months with 210 hours in **English** within **CEFR A2** as a foreign language in October 2023 with the **grade of 94/100**. As witnesses hereof we, the trustees of the University, place our corporate seals and affix our signatures.

971

Granted and signed on April 5th, 2024



GINAMARIBEL VALLE CASTE



ING. JULIAN NIETO QUISPE DMINISTRATIVE ACADEMIC SECRETARY